臺灣臺中地方法院行政訴訟判決
110年度交字第216號
原      告  黃露甘  
被      告  臺中市交通事件裁決處
                      設臺中市○○區○○○路00號
代  表  人  黃士哲    住同上
訴訟代理人  黃曉妍律師
上列當事人間交通裁決事件，原告不服被告民國110年4月26日中
市裁字第68-GDH189184號裁決書，提起行政訴訟，本院判決如下
：
    主  文
原告之訴駁回。
訴訟費用新臺幣參佰元由原告負擔。
    事實及理由
一、程序事項：按行政訴訟法第237 條之7 規定，交通裁決事件
    之裁判，得不經言詞辯論為之。本件屬交通裁決事件，依兩
    造所述各節及卷內資料其事證已臻明確，本院認無經言詞辯
    論之必要，爰不經言詞辯論而為判決。
二、事實概要：原告所有號牌ABS-7818號自用小客車（下稱系爭
    車輛）於民國110年2月9日15時7分許，停放於臺中市○○區
    ○○路000號前，因「在禁止臨時停車處所停車」之違規行
    為，為臺中市政府警察局第四分局（下稱系爭車輛）員警認
    定該車違反道路交通管理處罰條例第56條第1項第1款之規定
    ，逕行對車主即原告掣開第GDH189184號舉發違反道路交通
    管理事件通知單。原告未於到案期限檢具事證及應歸責人相
    關資料，向被告告知應歸責人，被告即依道路交通管理處罰
    條例第85條第4項規定，推定原告有過失，並依道路交通管
    理處罰條例第85條第1項後段「仍依本條例各該違反條款規
    定處罰」之規定，續於110年4月26日以中市裁字第68-GDH18
    9184號裁決書（下稱原處分），依道路交通管理處罰條例第
    56條第1項第5款及「違反道路交通管理事件統一裁罰基準表
    」之規定，按期限內到案之基準，裁處原告第1階段罰鍰新
    臺幣（下同）900元。原告不服，提起本件行政訴訟。
三、原告主張略以：原告當日係除夕前下午3時許臨停拿取已洽
    好之過年新鈔，該行前之路口，一邊係台銀，另一邊係海基
    會等單位，該臨停處非一正式之十字路口，該處未設有任何
    禁止停車標誌、該處地上並無劃黃線或紅線…等語，並聲明
    ：原處分撤銷，訴訟費用由被告負擔。
四、被告答辯則以：
  ㈠本件應適用之法律依據為道路交通管理處罰條例第56條第1項
    第1款、第7條之2第1項第7款及第2項第4款、第3條第1、10
    、11款、第85條第1項及第4項、道路交通安全規則第111條
    第1項第2款、第112條第1項第1款、道路交通標誌標線號誌
    設置規則第185條第1項等規定。
  ㈡案經轉據舉發機關110年4月13日中市警四分交字第000000000
    5號函復說明略以：「本案係員警舉發案件，旨揭車輛違規
    事實，嗣經檢視相關資料，認事證明確」。
  ㈢次查舉發機關檢附之採證照片，確認110/02/09 15：07時號
    牌ABS-7818號小客車停放於臺中市○○區○○路000號臺灣
    銀行前，車頭朝向臺灣銀行大門，車身右側為枕木紋行人穿
    越道，員警上前拍照時，未見駕駛人在場，且系爭車輛後視
    鏡均已收摺。
　㈣復查違規地點GOOGLE地圖，確認臺中市○○區○○路○○○
    ○○○○路000號為臺灣銀行，臺灣銀行左右兩停設有停車
    場出入口，其左側路面設有停止線，停止線前方設有枕木紋
    行人穿越道，右側設有停車場出入口，臺灣銀行大門對面則
    為辦公大樓停車場出入口，對向車道亦設有停止線及枕木紋
    行人穿越道。
　㈤查員警拍照採證時，系爭車輛之後視鏡已收摺，未見駕駛人
    在場，顯無法保持立即行駛之狀態，系爭車輛之行為核屬「
    停車」之行為，系爭車輛停車處所位於臺灣銀行左右兩側枕
    木紋行人穿越道間，屬交岔路口範圍，認系爭車輛違規事證
    明確，自應受罰。等語，並聲明：原告之訴駁回，訴訟費用
    由原告負擔。
五、本院之判斷：
  ㈠「汽車臨時停車時，應依下列規定：…二、交岔路口、公共汽
    車招呼站10公尺內、消防栓、消防車出入口5公尺內不得臨
    時停車。…」、「汽車停車時，應依下列規定：一、禁止臨
    時停車處所不得停車」、「汽車駕駛人停車時，有下列情
    形之一者，處新臺幣6 百元以上1 千2 百元以下罰鍰：一、
    在禁止臨時停車處所停車。」，道路交通安全規則第111條
    第1項第2款、第112條第1項第1款及道路交通管理處罰條例
    第56條第1 項第1款定有明文。又依違反道路交通管理事件
    統一裁罰基準表之規定，小型車在顯有妨礙其他人、車通行
    處所停車，期限內繳納罰鍰或到案聽候裁決者，統一裁罰基
    準900 元。
  ㈡查本件如事實概要所述之情事，有違規地點地圖、舉發機關
    第GDH189184號舉發違反道路交通管理事件通知單、舉發機
    關110年4月13日中市警四分交字第0000000005號函、採證照
    片、原處分、送達證書、違規資料查詢、汽車車籍查詢等資
    料附卷可稽（見本院卷第65、73、81-83、87-93頁），堪信
    為真實。
  ㈢由上述規定可知，汽車如有在「交岔路口十公尺」停車，即
    為違反「在禁止臨時停車處所停車」之規定，應依道路交通
    管理處罰條例第56條第1項第1款規定為處罰；且「交岔路口
    十公尺內」不能停車係明文規定，自不因該處是否設置禁止
    停車標誌、或劃設紅黃線而不同。復觀諸卷附違規地點地圖
    及採證照片（見本院卷第65、83頁）可知，系爭車輛停放於
    臺中市○○區○○路000號臺灣銀行前，而臺灣銀行左右兩
    停設有停車場出入口，其左側路面設有停止線，停止線前方
    設有枕木紋行人穿越道，右側設有停車場出入口，臺灣銀行
    大門對面則為辦公大樓停車場出入口，對向車道亦設有停止
    線及枕木紋行人穿越道。系爭車輛車頭朝向臺灣銀行大門，
    車身右側為枕木紋行人穿越道，未見駕駛人在場，且系爭車
    輛後視鏡均已收摺。顯見系爭車輛停車停放位置確於交岔路
    口十公尺內，易造成其他轉彎車輛肇生危險，該停車地點應
    屬禁止臨時停車處所，故原告當日停車之行為，已該當於「
    交岔路口十公尺內」停車之違規至明，應依道路交通管理處
    罰條例第56條第1項第1款規定為處罰。是原告主張該臨停處
    非一正式之十字路口，該處未設有任何禁止停車標誌、該處
    地上並無劃黃線或紅線云云，即非可採。
  ㈣綜上所述，原告違規事證明確，被告依法所為原處分並無違
    誤，原告訴請撤銷，為無理由，應予駁回。
六、本件事證已臻明確，兩造其餘主張及陳述，經核於判決結果
    不生影響，爰不逐一論列，附此敘明。
七、本件第一審裁判費為300 元，應由原告負擔，爰確定第一審
    訴訟費用額如主文第2 項所示。
據上論結，本件原告之訴為無理由，依行政訴訟法第237 條之7
、第98條第1 項前段、第237 條之8 第1 項，判決如主文。
中　　華　　民　　國　　110 　年　　11　　月　　12　　日
　　　　　　　　　行政訴訟庭　法　官　楊萬益
以上正本證明與原本無異。
如不服本判決，應於判決送達後20日內，向本院提出上訴狀，其
未表明上訴理由者，應於提出上訴後20日內向本院補提理由書（
均須按他造人數附繕本）。上訴理由應表明關於原判決所違背之
法令及其具體內容，或依訴訟資料可認為原判決有違背法令之具
體事實。
中　　華　　民　　國　　110 　年　　11　　月　　12　　日
　　　　　　　　　　　　　　　書記官　林柏名